台灣台中地方法院刑事判決　　　　　　　94年度訴字第2350號
公　訴　人　台灣台中地方法院檢察署檢察官
被　　　告　甲○○
上列被告因毒品危害防制條例案件，經檢察官提起公訴（94年毒
偵字第1690號、94年毒偵字第2320號），經本院合議庭裁定，由
受命法官依法獨任進行簡式審判程序判決如下：
    主  文
甲○○連續施用第一級毒品，累犯，處有期徒刑拾月，扣案之第
一級毒品海洛因壹小包淨重一．八七公克（空包裝重○．三三公
克）、第一級毒品海洛因壹小包（含袋毛重○．三公克），均沒
收銷燬之，注射針筒伍支，沒收；又連續施用第二級毒品，累犯
，處有期徒刑陸月，扣案之第二級毒品安非他命壹小包（含袋毛
重十二．一公克），沒收銷燬之，吸食器壹組，沒收；應執行有
期徒刑壹年貳月，扣案之第一級毒品海洛因壹小包淨重一．八七
公克（空包裝重○．三三公克）、第一級毒品海洛因壹小包（含
袋毛重○．三公克）、第二級毒品安非他命壹小包（含袋毛重十
二．一公克），均沒收銷燬之，注射針筒伍支、吸食器壹組，均
沒收。
    事  實
一、甲○○素行不佳，前曾犯違反肅清煙毒條例、違反麻醉藥品
    管理條例、違反槍砲彈藥刀械管制條例、過失傷害、違反毒
    品危害防制條例等罪，甲○○曾於民國九十年間，因施用毒
    品案件，經觀察、勒戒考核成效後，認有繼續施用傾向，再
    經本院裁定令入戒治處所施以強制戒治處分，於九十一年四
    月四日停止戒治，付保護管束，嗣於九十一年十一月一日付
    保護管束期滿，由臺灣臺中地方法院檢察署檢察官於九十一
    年十一月一日，以九十年度戒毒偵字第四０七號為不起訴處
    分。復於九十三年間，因施用第二級毒品案件，經本院於九
    十三年十二月十日，以九十三年度中簡字第三一三六號判處
    有期徒刑六月。另前曾因觸犯違反肅清煙毒條例、違反麻醉
    藥品管理條例、違反槍砲彈藥刀械管制條例等案件，分別經
    法院判處罪刑後，經裁定定其應執行刑為有期徒刑六年三月
    三日確定，經發監執行後假釋出獄，並付保護管束，嗣經撤
    銷假釋，執行殘刑二年四月二十二日，其後於九十三年六月
    十六日因縮短刑期執行完畢，詎仍不知斷絕毒隱，甲○○復
    分別基於施用第一級毒品海洛因及第二級毒品安非他命之概
    括犯意，第一級毒品海洛因自九十三年十二月中旬某日起至
    九十四年四月四日晚上二十一時許止；第二級毒品安非他命
    則自九十三年十二月底某日起至九十四年四月十一日晚上十
    九時許止，連續均在台中市○○路一七四巷二一三號三樓租
    住處，以將第一級毒品海洛因摻水稀釋置入針筒內再注入靜
    脈血管，及將第二級毒品安非他命放入玻璃吸食器，再以火
    燒烤吸食產生煙霧之方式施用上開毒品多次，第一級毒品海
    洛因約三、四天施用一次，第二級毒品安非他命約一、二天
    施用一次。嗣於九十四年三月十一日下午十七時許，經警在
    台中市○區○○路十二號前，因甲○○形跡可疑經警盤檢當
    場查獲第一級毒品海洛因一小包淨重一．八七公克（空包裝
    重○．三三公克）；及再於同年四月十二日晚間二十二時四
    十分許，在台中市○○路一七四巷二一三號三樓住處查緝通
    緝犯甲○○，而當場再度查獲第一級毒品海洛因一小包（含
    袋毛重○．三公克）、第二級毒品安非他命一小包（含袋毛
    重十二．一公克）、及其所有供犯施用第一級毒品海洛因所
    用之注射針筒五支、暨其所有供犯施用第二級毒品安非他命
    所用之吸食器一組等物品。
二、案經台中市警察局第一分局、第六分局分別報請臺灣台中地
    方法院檢察署檢察官偵查起訴。
    理  由
一、按除被告所犯為死刑、無期徒刑、最輕本刑為三年以上有期
    徒刑之罪或高等法院管轄第一審案件者外，於前條第一項程
    序進行中，被告先就被訴事實為有罪之陳述時，審判長得告
    知被告簡式審判程序之旨，並聽取當事人、代理人、辯護人
    及輔佐人之意見後，裁定進行簡式審判程序，刑事訴訟法第
    二百七十三條之一第一項定有明文。本件被告所犯係死刑、
    無期徒刑、最輕本刑為三年以上有期徒刑以外之罪，其於準
    備程序中就被訴事實為有罪之陳述，且經審判長告知被告簡
    式審判程序之旨，並聽取公訴人及被告之意見後，本院合議
    庭認為適宜而裁定由受命法官獨任進行簡式審判程序，合先
    敘明。
二、上揭事實，業據被告甲○○於本院審理時坦承不諱，並有被
    告所有之第一級毒品海洛因壹小包淨重一．八七公克（空包
    裝重○．三三公克）、第一級毒品海洛因壹小包（含袋毛重
    ○．三公克）、第二級毒品安非他命壹小包（含袋毛重十二
    ．一公克），及其所有供犯施用第一級毒品海洛因所用之注
    射針筒五支、暨其所有供犯施用第二級毒品安非他命所用之
    吸食器一組等物品扣案足資佐證，而該第一次為警查獲扣案
    之白色粉末一小包，經囑託法務部調查局鑑定結果，確屬毒
    品海洛因淨重一‧八七公克（空包裝重○‧三三公克）無訛
    ，此有該局九十四年五月二十四日調科壹字第一二○○一五
    七七六號鑑定通知書一份附卷可參。再被告於九十四年三月
    十一日經警採集尿液送請私立中山醫學大學附設醫院藥物濫
    用檢測中心檢驗結果，安非他命、甲基安非他命、嗎啡均呈
    陽性反應，另於九十四年四月十二日經警採集尿液送驗後，
    安非他命及甲基安非命均呈陽性反應，此有該檢測中心九十
    四年三月二十四日第五五二八一一號、九十四年四月二十一
    日第五五四○八九號尿液篩檢檢驗報告共二份在卷可憑。此
    外，復有現場相片三幀、員警職務報告、現場圖、前揭臺灣
    台中地方法院檢察署被告之刑案資料查註紀錄表、臺灣高等
    法院被告全國前案紀錄表各一紙附卷可稽，足認被告自白，
    核與事實相符，堪予採信，事證至臻明確，被告甲○○違反
    毒品危害防制條例犯行均洵堪認定。
三、按海洛因、安非他命分別係毒品危害防制條例第二條第二項
    第一款、第二款所定之第一級毒品、第二級毒品，不得非法
    施用，是核被告甲○○所為，係犯毒品危害防制條例第十條
    第一項、第二項之施用第一級毒品罪及施用第二級毒品罪。
    被告施用第一、二級毒品前後持有第一、二級毒品之低度行
    為，應分別為其施用第一、二級毒品之高度行為所吸收，均
    不另論罪。被告先後多次施用第一級毒品海洛因及第二級毒
    品安非他命之行為，均時間緊接，犯罪構成要件相同，顯係
    出於概括之犯意為之，均為連續犯，均應依刑法第五十六條
    之規定以一罪論，並加重其刑。被告所犯施用第一級毒品、
    施用第二級毒品罪二罪之間，犯意各別，行為互殊，應予分
    論併罰。查被告甲○○前曾因觸犯違反肅清煙毒條例、違反
    麻醉藥品管理條例、違反槍砲彈藥刀械管制條例等案件，分
    別經法院判處罪刑後，經裁定定其應執行刑為有期徒刑六年
    三月三日確定，經發監執行後假釋出獄，並付保護管束，嗣
    經撤銷假釋，執行殘刑二年四月二十二日，其後於九十三年
    六月十六日因縮短刑期執行完畢，此有臺灣台中地方法院檢
    察署刑案資料查註紀錄表及本院八十九年度聲字第一○八八
    號刑事裁定各一份在卷可按，其於五年之內再犯有期徒刑以
    上之本罪，係屬累犯，應依刑法第四十七條之規定，遞予加
    重其刑。爰審酌被告甲○○犯罪之動機、目的、手段、品行
    不佳，詳如前述，此有台灣台中地方法院檢察署刑案資料查
    註紀錄表一份在卷可按，被告曾有施用毒品不良素行，經執
    行完畢後，仍不知警惕，再次施用毒品，經檢察官執行勒戒
    、觀察、強制戒治後，仍不知悔改警惕，猶繼續施用毒品不
    輟，情節非輕，有失政府制定毒品危害防制條例之立法美意
    ，本不宜寬貸，惟此乃自戕且容易成癮之行為，從另一角度
    觀察，應視同病人看待，及犯後已坦承犯行，態度良好等一
    切情狀，分別量處如主文所示之刑，並定其應執行刑，以資
    懲儆。至於扣案之第一級毒品海洛因一小包淨重一．八七公
    克（空包裝重○．三三公克）、第一級毒品海洛因一小包（
    含袋毛重○．三公克）、第二級毒品安非他命一小包（含袋
    毛重十二．一公克），依毒品危害防制條例第二條第二項第
    一、二款之規定，分屬第一、二級毒品，不問屬於犯人與否
    ，爰依毒品危害防制條例第十八條第一項前段之規定，均宣
    告沒收銷燬之。至於扣案之注射針筒五支係屬被告甲○○所
    有供犯施用第一級毒品海洛因所用之物，扣案之吸食器一組
    係屬被告甲○○所有供犯施用第二級毒品安非他命所用之物
    ，爰依刑法第三十八條第一項第二款之規定，均予以宣告沒
    收。
據上論斷，應依刑事訴訟法第二百九十九條第一項前段、第二百
七十三條之一第一項，毒品危害防制條例第十條第一項、第二項
、第十八條第一項前段，刑法第十一條、第五十六條、第四十七
條、第五十一條第五款、第九款、第十款、第三十八條第一項第
二款，判決如主文。
中　　華　　民　　國　　94　　年　　9 　　月　　13　　日
                  刑事第八庭    法　官　洪俊誠
以上正本證明與原本無異。
如不服本判決，應於判決送達後十日內向本院提出上訴狀，上訴
於臺灣高等法院臺中分院(須附繕本)。
                                書記官　蕭榮峰
中　　華　　民　　國　　94　　年　　9 　　月　　13　　日
附錄論罪科刑實體法條文：
毒品危害防制條例第十條：
施用第一級毒品者，處六月以上五年以下有期徒刑。
施用第二級毒品者，處三年以下有期徒刑。
